# 银行承兑汇票贴现、背书，在现金流量表中的披露

提问人：leon007 时间：2016-01-12 11:36:23
1 、收到的其他与筹资活动有关的现金“99万，如果公司销售商品票据结算比例较高，为使报表使用者能够全面了解公司的经营状况，可增加现金流量表附加表披露，公司销售收到的票据分别用于贴现、支付货款、支付长期资产构建的金额；（ 2 ）不需要“销售商品收到现金”、”购买商品支付的现金“同时增加一笔，不倾向于模拟两笔现金流，理由和披露方式同 1 ； 3 、现金流量表不反映，如果是IPO项目，可能需要说明和披露计入其他应收款中属于关联方之间往来的情况，可披露用于该事项的票据背书转让情况；

回答人：chenyiwei
来源于商品销售的应收票据贴现，被贴现的应收票据终止确认的，应按实际收到的款项计入“销售商品、提供劳务收到的现金”。